【裁判字號】    98,消債更,268
【裁判日期】    980814
【裁判案由】    更生事件
【裁判全文】
臺灣士林地方法院民事裁定           98年度消債更字第268號
聲  請  人
即  債務人  甲○○
                      國民
代  理  人  林淑娟律師
上列聲請人因聲請更生事件，聲請保全處分，本院裁定如下：
    主  文
聲請駁回。
    理  由
一、按法院就更生之聲請為裁定前，得因利害關係人之聲請或依
    職權，以裁定為債務人財產之保全處分、停止對於債務人財
    產強制執行程序之保全處分，消費者債務清理條例第19條第
    1 項第1 款、第3 款固有明文。惟保全處分，係於法院就更
    生之聲請為裁定前，為防杜債務人之財產減少，維持債權人
    間之公平受償，及使債務人有重建更生之機會，始有保全處
    分之必要，此觀之消費者債務清理條例第19條立法說明即明
    。
二、本件聲請意旨略以：聲請人於民國97年11月與銀行協商，協
    商條件為每月還款新臺幣（下同）5,976 元，然聲請人均借
    款償還債務，致陷於財務困境，有不能清償債務之虞，業已
    提出更生聲請於本院審理中。然因聲請人對第三人遊戲新幹
    線科技股份有限公司（下稱新幹線公司）之薪資債權，現遭
    南陽實業股份有限公司（下稱南陽實業公司）、福灣企業股
    份有限公司（下稱福灣企業公司）及遠宏資產管理有限公司
    （下稱遠宏資產管理公司）等債權人，向本院聲請強制執行
    ，致上開每月薪資債權中之1/3 需移轉予上開債權人，為確
    保更生方案之履行。為此，依消費者債務清理條例第19條第
    1 項第1 款、第3 款之規定，聲請為保全聲請人之財產、停
    止本院96年度執字第6899號強制執行程序（下稱系爭執行程
    序）之保全處分云云。
三、查聲請人因積欠債務有不能清償之虞，而於98年7 月2 日向
    本院具狀聲請更生，且其對第三人新幹線公司之薪資債權，
    刻由本院民事執行處以系爭執行程序實施強制執行中，而由
    執行法院核發執行命令，將聲請人之薪資債權於1/3 之範圍
    內予以扣押後，按債權比例移轉予執行債權人南陽實業公司
    、福灣企業公司及遠宏資產管理公司等情，有聲請狀及本院
    執行命令等，附卷可稽（本院卷第5 頁、第44頁以下），固
    堪認為真實。然聲請人除對第三人所享之上開薪資債權外，
    僅有智冠科技股份有限公司價值2 萬6,170 元之股份，且該
    股份亦已遭執行完畢，此外別無其他可供執行之財產，有其
    財產及收入狀況說明書、96年度及97年度綜合所得稅各類所
    得資料清單，與財政部臺北市國稅局財產歸屬資料清單，在
    卷可參（見本院卷第10至12、18、21、22頁）。聲請人復主
    張因無資力清償債務，而向本院聲請更生，如此主張屬實，
    則其債權人應無從於系爭執行程序外，因行使債權而受償，
    且除上開執行債權人外之其他債權人，如認有必要，非不得
    於該執行程序中聲請併案強制執行，俾於聲請人每月薪資債
    權1/3 範圍內，按債權比例受償，是系爭執行程序之續行，
    即無礙於債權人之公平受償。況考之聲請人自陳每月薪資約
    為3 萬5,081 元，而債務總額高達312 萬2,305 元等情，聲
    請人之債權人於保全處分最長120 日之期間內，因強制執行
    可得受償之金額、比例甚微，停止系爭執行程序對於維持債
    權人間公平受償亦無助益。又如本件聲請人聲請更許予以准
    許，則更生方案之履行，亦係以債務人於更生程序開始後之
    薪資或其他收入作為償債財源而公平分配予債權人。要之，
    於本院裁定開始更生前所進行之系爭執行程序，與確保聲請
    人之更生重建或更生方案之履行均屬無違，故本院認為尚無
    依據消費者債務清理條例第19條規定依聲請人之聲請或依職
    權為保全處分，以保全聲請人之財產、停止系爭強制執行程
    序進行，或為其他處分之必要。是聲請人執上情聲請保全處
    分，揆之首揭規定及說明，應認為無理由，當予駁回之。
四、爰裁定如主文。
中    華    民    國    98    年     8    月    14    日
                  民事第一庭  法      官  蕭錫証
上為正本係照原本作成。
如不服本裁定，應於裁定送達後10 日內，以書狀向本院提出抗告
，並繳納抗告費新臺幣1千元。
中    華    民    國    98    年    8     月    14    日
                              書  記  官  羅伊安


司法院資訊處製作；財團法人民間司法改革基金會備份。
